【裁判字號】    94,豐簡上,756
【裁判日期】    950118
【裁判案由】    竊盜
【裁判全文】
臺灣臺中地方法院刑事判決           94年度豐簡上字第756號
上  訴  人  臺灣臺中地方法院檢察署檢察官
被      告  丁○○
上列上訴人因被告竊盜案件，不服本院豐原簡易庭九十四年度豐
簡字第六六一號號中華民國九十四年十月三十一日第一審簡易判
決（聲請案號：臺灣臺中地方法院檢察署九十四年度速偵字第三
七一九號），提起上訴，並移送併辦（併辦案號：臺灣臺中地方
法院檢察署九十四年度偵字第一六四二五、一六六八一號)，本
院管轄之合議庭依通常程序審理並為第一審判決如下：
    主    文
原判決撤銷。
丁○○連續竊盜，累犯，處有期徒刑壹年。扣案之鑰匙支沒收
。
    犯罪事實
一、丁○○前因違反毒品危害防制條例案件，經本院判處有期徒
    刑六月確定，復又因犯竊盜案件，經本院判處有期徒刑五月
    確定，兩罪接續執行，於民國九十四年八月二日縮刑期滿執
    行完畢。詎仍不知悔改，竟基於意圖為自己不法所有之概括
    犯意，連續於下列時、地，竊取下列所示之物品：
(一)、於九十四年九月二十日凌晨一時許，在臺中縣豐原市○○○
    路○段二○四巷四六號前，以自備鑰匙一支，竊取王鴻洲所
    有（復為不詳之人懸掛戊○○所有於不詳時、地遭人竊取之
    車牌號碼ＳＸＲ－一八二號車牌）之車牌號碼ＴＢＱ－八六
    ○號之機車一部，得手後供己使用，嗣於九十四年九月二十
    日一時五十分許，在臺中市○○路○段與梅川西路口，為警
    查獲，並扣得前開林聰洲所有供竊取前開機車用之鑰匙一支
    。
(二)、於九十四年九月二十五日十九時許，在臺中縣神岡鄉○○路
    一七七號前，以自備鑰匙一支，竊取張志吉所有，由甲○○
    使用之車牌號碼ＪＣＭ－二九三號機車一部，得手後供己使
    用，嗣於九十四年九月二十六日十八時四十分許，為警在臺
    中縣豐原市○○路與萬順一街口查獲，並扣得前開丁○○所
    有供竊取前開機車使用之鑰匙一支。
(三)、於九十四年十月十三日二十三時許，在臺中縣豐原市○○街
    二四○巷一二三號前，以自備鑰匙一支，竊取庚○○所之車
    牌號碼ＪＹＸ－二七一號機車一部，得手後供己使用，嗣因
    機車汽油用盡，即將該車棄置於臺中縣神岡鄉○○路。
(四)、於九十四年十月十四日十九時許，在臺中縣神岡鄉○○路二
    ○巷四七號前，以自備鑰匙一支，竊取丙○○所有之車牌號
    碼ＪＶＰ－六四○號機車一部，得手後供己使用，嗣於九十
    四年十月十四日二十一時許，在臺中縣龍井鄉○○○路與中
    興路口為警查獲，並扣得前開丁○○所有供竊取前開機車使
    用之鑰匙一支。
二、案經臺中縣警察局豐原分局報告臺灣臺中地方法院檢察署檢
    察官偵查起訴及臺中縣警察局烏日分局、臺中市警察局第二
    分局報告臺灣臺中地方法院檢察署檢察官併案審理。
    理    由
一、訊據被告丁○○固坦承於前開所述之時、起，以自備鑰匙竊
    取前開機車等事實，惟矢口否認有何竊取證人戊○○所有之
    車牌號碼ＳＸＲ－一八二號車牌之犯行，辯稱：伊於九十四
    年九月二十日一時許，竊取車牌號碼ＴＢＱ－八六○號機車
    時，該機車即已懸掛ＳＸＲ－一八二號車牌，該車牌並非伊
    所竊取，伊若竊取機車，均係竊取掛有車牌之機車，若無車
    牌極易為警察發覺，亦不會偷取未掛車牌之機車，再花心思
    偷取車牌懸掛，增加竊盜失風被捕的危險云云。惟查：
(一)、被告於前開時、地，以自備鑰匙竊取前開四輛機車，其中車
    牌號碼ＴＢＱ－八六○號機車，係懸掛車牌號碼ＳＸＲ－一
    八二號車牌等情，業據被告於本院審理時坦承不諱，核與證
    人甲○○、丙○○、戊○○、乙○○、楊進峰證述該機車或
    車牌遭人竊取之情節相符，復有車輛尋獲贓認領保管單二紙
    、現場圖、查獲贓車照片二張、車輛車牌失竊作業－新增牌
    照認可資料一紙、車輛竊盜、車牌失竊資料個別查詢報表－
    查詢車輛認可資料一紙（臺中市警察局第二分局中分二刑字
    第○九四○○○二三五七號偵查卷第十九至二二頁、二七頁
    、二八頁）、贓物認領保管單一紙、臺中縣警察局車輛協尋
    （尋獲）電腦輸入單一紙（臺中縣警察局豐原分局豐警刑字
    第○九四○○○六四四八號刑案偵查卷第二二、二七頁）、
    刑案現場測繪圖一紙、查獲現場照片四張、贓物認領保管單
    一紙、車籍資料作業詳細畫面一紙、車籍作業系統－查詢認
    可資料一紙、車輛車牌失竊作業－查獲車輛認可資料一紙（
    臺中縣警察局烏日分局烏警刑字第○九四○○五四九四七號
    偵查卷第十四至十七頁、二二至二四頁）在卷可稽，並有扣
    案之鑰匙三支可證，足認被告自白與事實相符，而堪採信。
(二)、被告為警查獲之際，車牌號碼ＴＢＱ－八六○號機車，確係
    懸掛車牌號碼ＳＸＲ－一八二號車牌等情，此據被告供述在
    卷，並有查獲時之前開贓車照片一張（臺中市警察局第二分
    局中分二刑字第○九四○○○二三五七號偵查卷第二二頁）
    在卷可參。惟查被告以鑰匙即可竊取機車，竊取機車之技巧
    ，對其而言應非難事，此觀本案被告於短短不到一個月的時
    間，即以鑰匙竊取四部機車自明。又竊取未懸掛車牌之機車
    ，再竊取他人車牌，懸掛於機車上，如此大費周章且耗時費
    力，將增加行為人失風遭查獲之風險，且竊取他人車牌懸掛
    於竊取之機車上，員警僅需查對車牌號碼，即可知悉該機車
    或車牌是否為贓物，並不能因此而迴避警察之查緝，是依前
    述，竊取機車既對被告而言並非難事，衡情其當選擇已懸掛
    車牌之機車為竊盜之對象，而非竊取無車牌之機車，再竊取
    機車車牌懸掛增加失風為警查獲之風險，或畫蛇添足，將竊
    取之機車車牌取下，換掛竊取之車牌之理。是以，被告前開
    所辯伊竊取竊取車牌號碼ＴＢＱ－八六○號機車時，該機車
    即已懸掛ＳＸＲ－一八二號車牌等情，並無違常情，可堪採
    信。惟按刑法之竊盜罪所保護之法益，為動產所有人或管領
    人對於動產之管領監督狀態，申言之，動產在動產所有人或
    管領人之持有監督下，而行為人破壞該持有管領之狀態，將
    該動產移入自己之持有中，即構成竊盜。而本案被告竊取機
    車之際，雖車牌號碼ＳＸＲ－一八二號車牌，並非懸掛於原
    車牌所屬之機車上，故被告對於該車牌是否仍為證人戊○○
    即車牌之所有人所持有並無認識，但被告竊取機車之際，該
    車牌號碼ＳＸＲ－一八二號車牌，仍懸掛於機車（原車牌號
    碼ＴＢＱ－八六○號車牌所屬之機車），並非遭人隨意棄置
    ，是該車牌應仍為他人所持有管領中等情，亦可認定，而該
    車牌既仍依車牌一般正常之使用方式懸掛於機車上，則被告
    對於車牌現應為他人所持有一節，亦應有所認識，其仍將機
    車連同懸掛於車上之前開車牌一同竊取，破壞車牌原持有人
    之持有，而建立自己之持有關係，自亦與竊盜之構成要件相
    符，故被告所辯尚無足採。職是，被告雖對前開車牌是否為
    原所有人所持有一事並無認識，但仍不能解免其竊盜車牌之
    罪責。
二、核被告犯罪事實(一)至(四)所為，均係犯刑法第三百二十條第一
    項之普通竊盜罪。被告犯罪事實(一)所為，其不知機車、車牌
    分屬二人所有，此部分應僅論以竊盜之單純一罪，併此敘明
    。又被告多次竊盜犯行，時間緊接，方法相同，觸犯構成要
    件相同之罪名，顯係基於概括犯意為之，應依連續犯規定論
    以一罪，並加重其刑。再被告前因違反毒品危害防制條例案
    件，經本院判處有期徒刑六月確定，復又因犯竊盜案件，經
    本院判處有期徒刑五月確定，兩罪接續執行，於九十四年八
    月二日執行完畢等情，此有臺灣臺中地方法院檢察署刑案資
    料查註紀錄表，臺灣高等法院被告全國前案紀錄表在卷可參
    ，其受有期徒執行完畢後，五年以內再犯本件有期徒刑以上
    之罪，為累犯，應依刑法第四十七條之規定遞加重其刑。公
    訴人雖僅就被告於九十四年九月二十五日十九時許竊取車牌
    號碼ＪＣＭ－二九三號機車之犯行（即犯罪事實(二)部分）聲
    請簡易判決處刑，惟被告其餘竊盜犯行（即犯罪事實(一)、(三)
    、(四)部分）與業據聲請簡易判決處刑經判決有罪部分有連續
    犯之裁判上一罪關係，為起訴效力所及，本院自得併予審理
    。原審據以論科固非無見，惟就檢察官聲請併辦部分未及審
    酌，仍有未洽，檢察官據以提起上訴為有理由，本院自應將
    原判決撤銷改判。爰審酌被告為圖便利，即竊取他人機車之
    交通工具，供己使用，影響他人之正常作息，並造成機車所
    有人之損害，暨其犯後坦認犯行及為警查獲後，仍一再竊取
    機車之犯後態度等一切情狀，量處如主文所示之刑。扣案之
    鑰匙三支，係被告所有，供本案竊取機車所用之物，業據被
    告供承在卷，爰依刑法第三十八條第一項第二款為沒收之諭
    知。
三、按檢察官聲請以簡易判決處刑之案件，經法院認為有第四百
    五十一條之一第四項但書之情形者，應適用通常訴訟程序審
    判之，刑事訴訟法第四百五十二條定有明文；且對於簡易判
    決之上訴，準用刑事訴訟法第三編第一章及第二章之規定，
    管轄第二審之地方法院合議庭受理簡易判決上訴案件，應依
    通常程序審理。其認案件有刑事訴訟法第四百五十二條之情
    形者，應撤銷原判決，逕依通常程序為第一審判決，法院辦
    理刑事訴訟簡易程序案件應行注意事項第十四項亦有規定。
    查本案審判中發現被告尚有其他具裁判上一罪即併案部分之
    犯罪事實，足認被告所犯之罪不合刑事訴訟法第四百四十九
    條所定得以簡易判決處刑之案件，且本院認定之犯罪事實顯
    然與檢察官據以求處罪刑之事實不符，而有刑事訴訟法第四
    百五十一條之一第四項但書第二款前段之情形，依前揭法律
    規定，原審適用簡易判決處刑程序，尚有未合，應由本院合
    議庭改依通常程序審理後，逕為第一審之判決，檢察官或被
    告如不服本判決，仍得於法定上訴期間內，向管轄之第二審
    法院提起上訴，併此敘明。
據上論斷，應依刑事訴訟法第四百五十五條之一第一項、第三項
、第四百五十二條、第三百六十九條第一項前段、第三百六十四
條、第二百九十九條第一項前段，刑法第五十六條、第三百二十
條第一項、第四十七條、第三十八條第一項第二款，罰金罰鍰提
高標準條例第一條前段，判決如主文。
本案經檢察官己○○軒到庭執行職務。
中    華    民    國    95    年    1     月    18    日
                  刑事第十四庭  審判長法  官  楊真明
                                      法  官  陳  葳
                                      法  官  劉逸成
上正本證明與原本無異。
如不服本判決，應於送達後十日內向本院提出上訴狀（須附繕
本），上訴於臺灣高等法院臺中分院。
                                      書記官  謝惠雯
中    華    民    國    95    年    1     月    18    日
附錄論罪科刑法條
中華民國刑法第三百二十條
 (普通竊盜罪、竊佔罪)
意圖為自己或第三人不法之所有，而竊取他人之動產者，為竊盜
罪，處五年以下有期徒刑、拘役或五百元以下罰金。
意圖為自己或第三人不法之利益，而竊佔他人之不動產者，依前
項之規定處斷。
前二項之未遂犯罰之。


司法院資訊處製作；財團法人民間司法改革基金會備份。
